Minutes et répertoires du notaire Louis LANGLOIS, 18 décembre 1648 - 20 mars 1660 (étude VI)
Archives nationales
Minutes et répertoires du notaire Louis LANGLOIS (étude VI)
18 décembre 1648 - 20 mars 1660
MC/ET/VI/247 - MC/ET/VI/398, MC/RE/VI/4
Etude VI; Langlois, Louis
Archives nationales de France
Minutes et répertoires: la loi 2008-696 du 15 juillet 2008 relative aux archives a fixé à 75 ans à compter de la date de l'acte, ou à 25 ans à compter de la date du décès de l'intéressé si ce délai est plus bref, le délai de communication des minutes et répertoires des notaires; ce délai est porté à 100 ans à compter de la date de l'acte si le document se rapporte à un mineur (code du Patrimoine, articles L213-2, 4e d et 5e).
Autres documents de l'étude (dossiers de clients, comptabilité...): s'agissant d'archives privées, ces documents sont communicables selon les modalités fixées par le déposant ou le donateur.
Certains documents ne sont pas accessibles en raison de leur mauvais état de conservation.
Versement
Accès aux instruments de recherche de tous les notaires de l’étude VI
Archives de l'étude VI
- Minutes de Louis LANGLOIS, 27 janvier 1633 - 20 mars 1660; MC/ET/VI/247 - MC/ET/VI/398
  - Minutes concernant l'abbaye Saint-Germain-des-Prés (terrier). 1633, 27 janvier - 1655, 28 juin, 27 janvier 1633 - 28 juin 1655; MC/ET/VI/247
    Manque(s) constaté(s) dans cet article:
    Le début de l'article manque.
    Informations complémentaires:
    Terrier de l'abbaye Saint-Germain-des-Prés, par le notaire Claude Boucot sauf 2 actes signés de Louis Langlois.
    Informations concernant le classement:
    Le niveau inférieur de description, quand il existe, correspond aux minutes d'actes. Toutes les minutes ne sont pas forcément décrites une à une. Les descriptions de ces minutes sont plus ou moins détaillées.
    terrier
  - Minutes. 1650, MC/ET/VI/388; registre
    - Vente d'office. LELIEPVRE, Charles. REDONNEL dit ROCHEFORT, Barthélemy., 1er janvier 1650 - 1650; MC/ET/VI/388
      Mention dans le répertoire du notaire coté:
      MC/RE/VI/4
      Origine de l'information:
      Relevé exhaustif dit 'Base Reno' des actes de 1650, d'après les minutes et répertoires des notaires, études II à XLVI (12.585 actes), par le personnel du Minutier, 1989-1995 (base de données migrée: voir contexte dans le Plan d’orientation général - Notaires de Paris, guides thématiques du Minutier).
      Date de création de la notice: 2003
      acte de vente; Leliepvre, Charles; Redonnel Dit Rochefort, Barthélemy
    - Obligation. DANIET, Louis. BAUMONT, Gabriel., 5 janvier 1650; MC/ET/VI/388
      obligation; Daniet, Louis; Baumont, Gabriel
    - Obligation. COLLIBERT, Thomas. COLLIBERT, Jean., 8 janvier 1650; MC/ET/VI/388
      obligation; Collibert, Thomas; Collibert, Jean
    - Constitution. HERICOURT, Pierre. BRIERE, Jeanne. POULLAIN, Nicolas., 8 janvier 1650; MC/ET/VI/388
      constitution de rente; Hericourt, Pierre; Briere, Jeanne; Poullain, Nicolas
    - Vente d'office. DU FRAMEZ L'EVESQUE, Madeleine. LECOQ, David., 14 janvier 1650; MC/ET/VI/388
      acte de vente; Du Framez L'Evesque, Madeleine; Lecoq, David
    - Déclaration. BARRY, Blaise. LEFEVRE, Nicolas., 15 janvier 1650; MC/ET/VI/388
      déclaration; Barry, Blaise; Lefevre, Nicolas
    - Obligation. TIFFAINE DUPRE, Guillaume. COLLIBERT, Jean., 16 janvier 1650; MC/ET/VI/388
      obligation; Tiffaine Dupre, Guillaume; Collibert, Jean
    - Bail. Collège de Fortet. GUERIN, Marie., 17 janvier 1650; MC/ET/VI/388
      bail; Collège de Fortet; Guerin, Marie
    - Donation. LEBEL, Abraham. LEBEL, Charles., 17 janvier 1650; MC/ET/VI/388
      donation; Lebel, Abraham; Lebel, Charles
    - Bail. Collège de Fortet. PONCET, Gaspard., 17 janvier 1650; MC/ET/VI/388
      bail; Collège de Fortet; Poncet, Gaspard
    - Quittance. MEYNARD, Françoise. BRICONNET, Charles. BULLION (de), Henri., 19 janvier 1650; MC/ET/VI/388
      quittance; Meynard, Françoise; Briconnet, Charles; Bullion, Henri de
    - Accord. CHOISEAU, André. CHOISEAU, Antoine., 20 janvier 1650; MC/ET/VI/388
      accord; Choiseau, André; Choiseau, Antoine
    - Répondant. FOUQUET, Noël. CLEMENT, Jean., 21 janvier 1650; MC/ET/VI/388
      Fouquet, Noël; Clement, Jean
    - Apprentissage, tailleur d'habits. DUBREUIL, Jacques. DAGUIER, Louis., 21 janvier 1650; MC/ET/VI/388
      contrat d'apprentissage; Dubreuil, Jacques; Daguier, Louis
    - Apprentissage, épicier. CHANTECLER, Eustache. HUCHERARD, Pierre., 22 janvier 1650; MC/ET/VI/388
      contrat d'apprentissage; Chantecler, Eustache; Hucherard, Pierre
    - Apprentissage. VIEILLE, François. CAILLY, Julien., 24 janvier 1650; MC/ET/VI/388
      contrat d'apprentissage; Vieille, François; Cailly, Julien
    - Inventaire après décès. GUERIN, Jean. PARENT, Jeanne., 27 janvier 1650; MC/ET/VI/388
      inventaire après décès; Guerin, Jean; Parent, Jeanne
    - Accord. POCQUET, Jean. PIERET, Nicolas. HERARD, François., 28 janvier 1650; MC/ET/VI/388
      accord; Pocquet, Jean; Pieret, Nicolas; Herard, François
    - Mariage. NAVEAU, Henri. LACHEURE, Catherine., 30 janvier 1650; MC/ET/VI/388
      contrat de mariage; Naveau, Henri; Lacheure, Catherine
    - Bail. Nation de France, Paris. PREVOST, René., 30 janvier 1650; MC/ET/VI/388
      bail; Nation de France, Paris; Prevost, René
    - Accord portant Obligation. COLLIBERT, Jean. RENIARD, Guillaume., 30 janvier 1650; MC/ET/VI/388
      accord; obligation; Collibert, Jean; Reniard, Guillaume
    - Mariage. PELLETIER, Chrétienne. GRECOURT, Mathieu., 1er février 1650; MC/ET/VI/388
      contrat de mariage; Pelletier, Chrétienne; Grecourt, Mathieu
    - Obligation. TIFFAINE DUPRE, Guillaume. COLLIBERT, Jean., 2 février 1650; MC/ET/VI/388
    - Mariage. BABIN, André. BOUDOT, Geneviève., 2 février 1650; MC/ET/VI/388
      contrat de mariage; Babin, André; Boudot, Geneviève
    - Obligation. TISSERANT, Marc. GILBERT, Germain. ROTY, Alexandre. VAUDIN, Nicolas. BATAILLE, Jacques., 3 février 1650; MC/ET/VI/388
      obligation; Tisserant, Marc; Gilbert, Germain; Roty, Alexandre; Vaudin, Nicolas; Bataille, Jacques
    - Accord. TISSERANT, Marc. GILBERT, Germain. ROTY, Alexandre. VAUDIN, Nicolas. BATAILLE, Jacques., 3 février 1650; MC/ET/VI/388
      accord; Tisserant, Marc; Gilbert, Germain; Roty, Alexandre; Vaudin, Nicolas; Bataille, Jacques
    - Inventaire après décès. AZIRE, Salomé. BRIERE, Jeanne., 4 février 1650; MC/ET/VI/388
      inventaire après décès; Azire, Salomé; Briere, Jeanne
    - Vente. BATAILLE, Antoine. VALLET, Marie. GABURET, Jacques., 4 février 1650; MC/ET/VI/388
      acte de vente; Bataille, Antoine; Vallet, Marie; Gaburet, Jacques
    - Désistement. LAROCHE, Claude. MOUNEL, Jean., 6 février 1650; MC/ET/VI/388
      renonciation; Laroche, Claude; Mounel, Jean
    - Sommation. BOUCOT, Nicolas. DESCHAMPS, Guy., 7 février 1650; MC/ET/VI/388
      Boucot, Nicolas; Deschamps, Guy
    - Constitution. Collège de Fortet. BONNOT, Philippe., 9 février 1650; MC/ET/VI/388
      constitution de rente; Collège de Fortet; Bonnot, Philippe
    - Vente. SCARRON, Jean. BACOT, Jean. GUYOT, Claude. COULON, Pierre. CORNU, Henri., 9 février 1650; MC/ET/VI/388
      acte de vente; Scarron, Jean; Bacot, Jean; Guyot, Claude; Coulon, Pierre; Cornu, Henri
    - Transport. LAMBERT, Pierre. BOUCOT, Claude., 9 février 1650; MC/ET/VI/388
      cession; Lambert, Pierre; Boucot, Claude
    - Bail. VIZE, Pierre. LECLERC, Paul., 10 février 1650; MC/ET/VI/388
      bail; Vize, Pierre; Leclerc, Paul
    - Vente. GENDRON, Claude. GENDRON, François., 11 février 1650; MC/ET/VI/388
      acte de vente; Gendron, Claude; Gendron, François
    - Obligation. TABUAS, Pierre. COLLIBERT, Jean., 12 février 1650; MC/ET/VI/388
      obligation; Tabuas, Pierre; Collibert, Jean
    - Quittance. PERROT, Charles. PINON, Jacques., 12 février 1650; MC/ET/VI/388
      quittance; Perrot, Charles; Pinon, Jacques
    - Obligation, 399 livres. MALERET (de), Antoine. MERGER, Gilles., 14 février 1650; MC/ET/VI/388
      obligation; Maleret (de), Antoine; Merger, Gilles
    - Transaction. GUERIN, Pierre. LEFEBVRE, Jacques., 14 février 1650; MC/ET/VI/388
      accord; Guerin, Pierre; Lefebvre, Jacques
    - Obligation, 6030 livres. DEBRIE, Pierre. HOUTEVILLE, Pierre., 15 février 1650; MC/ET/VI/388
      obligation; Debrie, Pierre; Houteville, Pierre
    - Rétrocession. HOUTEVILLE, Pierre. DEBRIE, Pierre., 15 février 1650; MC/ET/VI/388
      cession; Houteville, Pierre; Debrie, Pierre
    - Obligation. NOBLET, Guy. LA PERRIERE (de)., 20 février 1650; MC/ET/VI/388
      obligation; Noblet, Guy; La Perriere (de)
    - Ratification et Procuration. Nation de France, Paris. DULIEU, Blaise., 21 février 1650; MC/ET/VI/388
      ratification; procuration; Nation de France, Paris; Dulieu, Blaise
    - Vente d'office. SERRES (de), Gédéon. BOUCOT, Claude, l'aîné., 26 février 1650; MC/ET/VI/388
      acte de vente; Serres, Gédéon de; Boucot, Claude (aîné)
    - Transaction et Procurations. BOLIFRE, Robert. ROBELIN, Zacharie., 3 mars 1650; MC/ET/VI/388
      accord; procuration; Bolifre, Robert; Robelin, Zacharie
    - Vente. PINET, Martin. VIZE, Pierre., 4 mars 1650; MC/ET/VI/388
      acte de vente; Pinet, Martin; Vize, Pierre
    - Indemnité. ROUSSELET, Françoise. BRUNEAU, Françoise. LHOMMEDIEU, Jean., 5 mars 1650; MC/ET/VI/388
      indemnité; Rousselet, Françoise; Bruneau, Françoise; Lhommedieu, Jean
    - Transport de bail. LEPAINTRE, Jean. ROUSSELET, Françoise. BRUNEAU, Françoise., 5 mars 1650; MC/ET/VI/388
      Lepaintre, Jean; Rousselet, Françoise; Bruneau, Françoise
    - Obligation, 9000 livres. GAMARD, Christophe. GROSJEAN, Claude., 7 mars 1650; MC/ET/VI/388
      obligation; Gamard, Christophe; Grosjean, Claude
    - Obligation, 58 livres. CHASSAIGNE, François. MOULIN, Léonard., 8 mars 1650; MC/ET/VI/388
      obligation; Chassaigne, François; Moulin, Léonard
    - Délivrance de legs. MAYNARD, Barnabé. Couvent des Mathurins, Paris., 8 mars 1650; MC/ET/VI/388
      délivrance de legs; Maynard, Barnabé
    - Transaction. VEZOU, Antoine. DENIS, François., 10 mars 1650; MC/ET/VI/388
      accord; Vezou, Antoine; Denis, François
    - Obligation, 161 livres. FOUQUET, Noël. GRISART, Nicolas., 11 mars 1650; MC/ET/VI/388
      obligation; Fouquet, Noël; Grisart, Nicolas
    - Obligation, 600 livres. DESSOTS, Françoise. TIFFAINE DUPRE, Guillaume., 12 mars 1650; MC/ET/VI/388
      obligation; Dessots, Françoise; Tiffaine Dupre, Guillaume
    - Indemnité. DROUIN, Pierre. ODEAU, Noël., 12 mars 1650; MC/ET/VI/388
      indemnité; Drouin, Pierre; Odeau, Noël
    - Contre-lettre. HERARD, François. POCQUET, Jean, PIERRET, Nicolas., 12 mars 1650; MC/ET/VI/388
      convention; renonciation; Herard, François; Pocquet, Jean, Pierret, Nicolas
    - Cautionnement. ODEAU, Noël. Nation de France, Paris., 12 mars 1650; MC/ET/VI/388
      cautionnement; Odeau, No~El; Nation de France, Paris
    - Bail. Nation de France. LANGUETTE, Edmée., 12 mars 1650; MC/ET/VI/388
      bail; Nation de France; Languette, Edmée
    - Délivrance de legs. MAYNARD, Barnabé. Religieuses de Sainte-Claire, Paris., 14 mars 1650; MC/ET/VI/388
    - Bail. MORISSON, Michel. DENIS, Jean., 15 mars 1650; MC/ET/VI/388
      bail; Morisson, Michel; Denis, Jean
    - Bail. Nation de France, Paris. DENIS, Guillaume., 17 mars 1650; MC/ET/VI/388
      bail; Nation de France, Paris; Denis, Guillaume
    - Transport de droits successifs. FORMEL, Nicolas. SERLANT, Jacques., 17 mars 1650; MC/ET/VI/388
      transport de droits; partage; Formel, Nicolas; Serlant, Jacques
    - Obligation, 250 livres. RAMPILLON, Jean. GIRARD, Thomas., 20 mars 1650; MC/ET/VI/388
      obligation; Rampillon, Jean; Girard, Thomas
    - Marché de peaux de boucs. DUBUC, Nicolas. DEGYE, Anselme., 22 mars 1650; MC/ET/VI/388
      marché; Dubuc, Nicolas; Degye, Anselme
    - Bail. Nation de Normandie, Paris. PALLU, Isaac., 24 mars 1650; MC/ET/VI/388
      bail; Nation de Normandie, Paris; Pallu, Isaac
    - Testament. GIRARD, Marie., 25 mars 1650; MC/ET/VI/388
      testament; Girard, Marie
    - Constitution. GALLEY, Louis. MANGON, Jacques., 26 mars 1650; MC/ET/VI/388
      constitution de rente; Galley, Louis; Mangon, Jacques
    - Quittance. PLANSON, Catherine. DELAPLACE, Jean-François., 30 mars 1650; MC/ET/VI/388
      quittance; Planson, Catherine; Delaplace, Jean François
    - Apprentissage, mercier joaillier. DALIZIEUX, Nicolas. BIDART, François., 31 mars 1650; MC/ET/VI/388
      contrat d'apprentissage; Dalizieux, Nicolas; Bidart, François
    - Bail. Nation de France, Paris. DENEUFVILLE, Athanase., 2 avril 1650; MC/ET/VI/388
      bail; Nation de France, Paris; Deneufville, Athanase
    - Sommation. PHELIPPEAU, Olivier. Nation de France, Paris., 2 avril 1650; MC/ET/VI/388
      Phelippeau, Olivier; Nation de France, Paris
    - Renonciation à succession. DEGAING, Florimont. MELIS (de), Maurice, décédé. POILLEUX, Michèle, décédée., 3 avril 1650; MC/ET/VI/388
      renonciation; Degaing, Florimont; Melis (de), Maurice; Poilleux, Michèle
    - Bail et commission. Nation de France, Paris. PETIT, Jean., 12 avril 1650; MC/ET/VI/388
      bail; Nation de France, Paris; Petit, Jean
    - Commission. Nation de France, Paris. CHAMBON, Michel., 12 avril 1650; MC/ET/VI/388
      procuration; Nation de France, Paris; Chambon, Michel
    - Transport et Procuration. BAUDRY, Gaspard. DELMAS, Louis., 19 avril 1650; MC/ET/VI/388
      procuration; Baudry, Gaspard; Delmas, Louis
    - Bail. GAIGNARD (de), François. HOIRET, Pierre., 23 avril 1650; MC/ET/VI/388
      bail; Gaignard, François de; Hoiret, Pierre
    - Vente. PERDREAU, Jean. LECOMTE, Marguerite. CHEVALLIER, Pierre., 26 avril 1650; MC/ET/VI/388
      acte de vente; Perdreau, Jean; Lecomte, Marguerite; Chevallier, Pierre
    - Bail. CAMBERT, Constant. CROYER, Balthazar., 29 avril 1650; MC/ET/VI/388
      bail; Cambert, Constant; Croyer, Balthazar
    - Déclaration. GROSJEAN, Claude. HATEY, Jean., 30 avril 1650; MC/ET/VI/388
      déclaration; Grosjean, Claude; Hatey, Jean
    - Mariage. BOURLIER, Marie. FAURE, François., 1er mai 1650; MC/ET/VI/388
      contrat de mariage; Bourlier, Marie; Faure, François
    - Don mutuel. VAVASSEUR, Jean. COLLIN, Mathieutte., 2 mai 1650; MC/ET/VI/388
      donation; Vavasseur, Jean; Collin, Mathieutte
    - Obligation, 933 livres. FONTANEAU, Pierre. HOURDAULT, Antoine., 3 mai 1650; MC/ET/VI/388
      obligation; Fontaneau, Pierre; Hourdault, Antoine
    - Bail à rente. GRANDIN (de), Georges. BOURBON (de), Henri. LESEIGNEUR, Guillaume., 3 mai 1650; MC/ET/VI/388
      bail; Grandin, Georges de; Leseigneur, Guillaume; Bourbon, Henri de (1601-1682, duc de)
    - Quittance. BOITEL, André. MERGER, Gilles., 3 mai 1650; MC/ET/VI/388
      quittance; Boitel, André; Merger, Gilles
    - Procurations. HOTMAN, Timoléon. HOTMAN, Vincent., 4 mai 1650; MC/ET/VI/388
      procuration; Hotman, Timoléon; Hotman, Vincent
    - Donation entre vifs. HOTMAN, Vincent. HOTMAN, Timoléon., 4 mai 1650; MC/ET/VI/388
      donation; Hotman, Vincent; Hotman, Timoléon
    - Accord portant Obligation. MANGOT, Louis. PELLOQUIN, Pierre., 4 mai 1650; MC/ET/VI/388
      accord; obligation; Mangot, Louis; Pelloquin, Pierre
    - Échange. POULLAIN, Pierre. CHEUREAU, Denis., 5 mai 1650; MC/ET/VI/388
      échange; Poullain, Pierre; Cheureau, Denis
    - Obligation et quittance, 100 livres. THEURIN, Jacques. BARY, Abel. SAUVAGE, Ambroise., 6 mai 1650; MC/ET/VI/388
      obligation; quittance; Theurin, Jacques; Bary, Abel; Sauvage, Ambroise
    - Transport. MERGER, Gilles. BOUCOT, Claude., 6 mai 1650; MC/ET/VI/388
      cession; Merger, Gilles; Boucot, Claude
    - Déclaration. BOUCOT, Claude, le jeune. MERGER, Gilles., 6 mai 1650; MC/ET/VI/388
      déclaration; Boucot, Claude (le jeune); Merger, Gilles
    - Obligation. LEBRETON, Olivier. COLLIBERT, Jean., 7 mai 1650; MC/ET/VI/388
      obligation; Lebreton, Olivier; Collibert, Jean
    - Bail. MORISSEAU, Philippe. VILHASTEL, Jacques., 8 mai 1650; MC/ET/VI/388
      bail; Morisseau, Philippe; Vilhastel, Jacques
    - Obligation. DOLLIVIER, Michel. ROUSSELET, Françoise., 9 mai 1650; MC/ET/VI/388
      obligation; Dollivier, Michel; Rousselet, Françoise
    - Vente. FUZEE (de), Jérôme. FUZEE (de), Guillaume., 9 mai 1650; MC/ET/VI/388
      acte de vente; Fuzee, Guillaume de; Fuzee, Jérôme de
    - Obligation. ROUSSELET, Françoise. BRUNEAU, Françoise. LHOMMEDIEU, Jean., 9 mai 1650; MC/ET/VI/388
      obligation; Rousselet, Françoise; Bruneau, Françoise; Lhommedieu, Jean
    - Quittance de remboursement. LECOIGNEUX, Jacques. POPOT, Jean. OLIER, Nicolas-Edouard., 14 mai 1650; MC/ET/VI/388
      quittance; indemnité; Lecoigneux, Jacques; Popot, Jean; Olier, Nicolas-Edouard
    - Compromis. LE VENEUR, Henri. BULLION (de), François., 16 mai 1650; MC/ET/VI/388
      accord; Le Veneur, Henri; Bullion, François de
    - Apprentissage, rôtisseur. BINET, Louis. THIERRY, Louis., 17 mai 1650; MC/ET/VI/388
      contrat d'apprentissage; Binet, Louis; Thierry, Louis
    - Rachat. VILLERONDE (de), Germain. LOUDE, Pierre., 19 mai 1650; MC/ET/VI/388
      acte de vente; Villeronde (de), Germain; Loude, Pierre
    - Accord. CHERAUT, Claude. BOURGEOIS, Claude., 24 mai 1650; MC/ET/VI/388
      accord; Cheraut, Claude; Bourgeois, Claude
    - Cession de Bail judiciaire. THOMAZET, Robert. BRICHIMIER, Pierre., 27 mai 1650; MC/ET/VI/388
      cession; bail; Thomazet, Robert; Brichimier, Pierre
    - Fondation. SALMON, Toussaint. Grand couvent des pères Cordeliers, Paris., 27 mai 1650; MC/ET/VI/388
      fondation pieuse; Salmon, Toussaint
    - Quittance. POURCEL, Denis. BOUCOT, Claude., 28 mai 1650; MC/ET/VI/388
      quittance; Pourcel, Denis; Boucot, Claude
    - Constitution. DUHAMEL, Jean. BOUCOT, Claude., 28 mai 1650; MC/ET/VI/388
      constitution de rente; Duhamel, Jean; Boucot, Claude
    - Bail. BOUCOT, Claude. PATRY, Laurent., 30 mai 1650; MC/ET/VI/388
      bail; Boucot, Claude; Patry, Laurent
    - Bail. CHABRAULT, Nicolas. MICHON, Jean., 30 mai 1650; MC/ET/VI/388
      bail; Chabrault, Nicolas; Michon, Jean
    - Bail et Procuration. BOURBON (de), Henri. AUVRAY, Honoré., 31 mai 1650; MC/ET/VI/388
      bail; procuration; Auvray, Honoré; Verneuil, Henri de Bourbon (1601-1682, duc de)
    - Cautionnement. AUVRAY, Honoré. BOURBON (de), Henri., 31 mai 1650; MC/ET/VI/388
      cautionnement; Auvray, Honoré; Verneuil, Henri de Bourbon (1601-1682, duc de)
    - Procuration. BESSIN, Christophe., 2 juin 1650; MC/ET/VI/388
      procuration; Bessin, Christophe
    - Obligation. ROUSSELET, Françoise. BRUNEAU, Françoise. LHOMMEDIEU, Jean., 3 juin 1650; MC/ET/VI/388
    - Bail. ANGRAND, Guillaume. BEAUNAIS, Guillaume. CROISY (de), Adrien. MERGER, Gilles., 9 juin 1650; MC/ET/VI/388
      bail; Angrand, Guillaume; Beaunais, Guillaume; Merger, Gilles; Croisy, Adrien de
    - Quittance. ROCAUT, Jean. LETOILLE, Louis. MERGER, Gilles., 10 juin 1650; MC/ET/VI/388
      quittance; Rocaut, Jean; Letoille, Louis; Merger, Gilles
    - Obligation. HUBERT, Claude. Collège de Dainville, Paris., 11 juin 1650; MC/ET/VI/388
      obligation; Hubert, Claude; Collège de Dainville, Paris
    - Bail. Collège de Dainville, Paris. VAILLANT, Nicole., 11 juin 1650; MC/ET/VI/388
      bail; Collège de Dainville, Paris; Vaillant, Nicole
    - Mariage. MOUCHON, Jean. PARISOT, Claude., 19 juin 1650; MC/ET/VI/388
      contrat de mariage; Mouchon, Jean; Parisot, Claude
    - Mariage. NATIVELLE, Jacques. GAILLIN, Marguerite., 25 juin 1650; MC/ET/VI/388
      contrat de mariage; Nativelle, Jacques; Gaillin, Marguerite
    - Accord. DEPRES, Philippe. PHILIPPON, Jean., 25 juin 1650; MC/ET/VI/388
      accord; Depres, Philippe; Philippon, Jean
    - Vente. SIMONNEAU, François. BOUCOT, Nicolas., 28 juin 1650; MC/ET/VI/388
      acte de vente; Simonneau, François; Boucot, Nicolas
    - Testament. QUELAIN (de), Nicolas., 29 juin 1650; MC/ET/VI/388
      testament; Quelain (de), Nicolas
    - Transaction. CATILLON, Jean. CHALNOIX (de), Charles., 29 juin 1650; MC/ET/VI/388
      accord; Catillon, Jean; Chalnoix, Charles de
    - Bail. Collège de Dainville, Paris. VERON, Cantin., 4 juillet 1650; MC/ET/VI/388
      bail; Collège de Dainville, Paris; Veron, Cantin
    - Bail de messagerie. Nation de France, Paris. LEMAISTRE, Robert., 7 juillet 1650; MC/ET/VI/388
      bail; Nation de France, Paris; Lemaistre, Robert
    - Déclaration portant indemnité. LEMAISTRE, Robert. Nation de France, Paris., 7 juillet 1650; MC/ET/VI/388
      déclaration; Lemaistre, Robert; Nation de France, Paris
    - Déclaration. Nation de France, Paris. LEMAISTRE, Robert., 7 juillet 1650; MC/ET/VI/388
      déclaration; Nation de France, Paris; Lemaistre, Robert
    - Testament olographe déposé. PIROT, Olivier., 8 juillet 1650; MC/ET/VI/388
      testament; dépôt de pièces; Pirot, Olivier
    - Obligation, 200 livres. VIAULT, Jean. VOUGES (de), Pierre., 11 juillet 1650; MC/ET/VI/388
      obligation; Viault, Jean; Vouges (de), Pierre
    - Constitution. LEMOYNE, Guillaume. LEJAY, Pierre., 11 juillet 1650; MC/ET/VI/388
      constitution de rente; Lemoyne, Guillaume; Lejay, Pierre
    - Obligation, 180 livres. BOUTILLIER, Suzanne. DUTILLET, Jean., 13 juillet 1650; MC/ET/VI/388
      obligation; Boutillier, Suzanne; Dutillet, Jean
    - Vente. ROUAULT, Claude. TAILLEFER (de), Anne., 13 juillet 1650; MC/ET/VI/388
      acte de vente; Rouault, Claude; Taillefer (de), Anne
    - Transport. BOUTILLIER, Suzanne. DUTILLET, Jean., 13 juillet 1650; MC/ET/VI/388
      cession; Boutillier, Suzanne; Dutillet, Jean
    - Vente. MAUDUNT, Abraham. POAN, Claude., 19 juillet 1650; MC/ET/VI/388
      acte de vente; Maudunt, Abraham; Poan, Claude
    - Obligation. POTET, François. CHARON, Louise. LESTOURNEAU, Henri. FERRAGEAU, François., 22 juillet 1650; MC/ET/VI/388
      obligation; Potet, François; Charon, Louise; Lestourneau, Henri; Ferrageau, François
    - Indemnité. CHARON, Louise. POTET, François., 22 juillet 1650; MC/ET/VI/388
      indemnité; Charon, Louise; Potet, François
    - Bail. Nation de France, Paris. CAPDEVILLE (de), Henri., 22 juillet 1650; MC/ET/VI/388
      bail; Nation de France, Paris; Capdeville, Henri de
    - Désistement. PREOU, Barbe. RICHER, Jean. THIPHAINE, Guillaume., 29 juillet 1650; MC/ET/VI/388
      renonciation; Preou, Barbe; Richer, Jean; Thiphaine, Guillaume
    - Constitution. LEGOUPIL, Roger. MESNAGER, Claude., 1er août 1650; MC/ET/VI/388
      constitution de rente; Legoupil, Roger; Mesnager, Claude
    - Quittance portant Obligation et indemnité. BONNARD, Charles. COLLIBERT, Jean., 2 août 1650; MC/ET/VI/388
      quittance; obligation; indemnité; Bonnard, Charles; Collibert, Jean
    - Vente. TIPHAINE, Guillaume. COLLIBERT, Jean., 2 août 1650; MC/ET/VI/388
      acte de vente; Tiphaine, Guillaume; Collibert, Jean
    - Indemnité. CHIRET, Jean. PREOU, Barbe. COLLIBERT, Jean., 2 août 1650; MC/ET/VI/388
      indemnité; Chiret, Jean; Preou, Barbe; Collibert, Jean
    - Constitution. CHALEIGNE, Michel. HERARD, François., 4 août 1650; MC/ET/VI/388
      constitution de rente; Chaleigne, Michel; Herard, François
    - Bail. Collège de Fortet, Paris. GAULTIER, Jean., 7 août 1650; MC/ET/VI/388
      bail; Collège de Fortet, Paris; Gaultier, Jean
    - Inventaire après décès. JOUART, Jean., 9 août 1650; MC/ET/VI/388
      inventaire après décès; Jouart, Jean
    - Bail. CROIZIER, Georges. CANDEAU, Gabriel., 10 août 1650; MC/ET/VI/388
      bail; Croizier, Georges; Candeau, Gabriel
    - Obligation, 1200 livres. HASTEAU, Michel. MARTIN, Jean., 13 août 1650; MC/ET/VI/388
      obligation; Hasteau, Michel; Martin, Jean
    - Quittance. DUMEE, Jeanne. LAMBERT, François. DUMEE, François., 17 août 1650; MC/ET/VI/388
      quittance; Dumee, Jeanne; Lambert, François; Dumee, François
    - Constitution. LAMBERT, François. MAILLY, Jacques., 17 août 1650; MC/ET/VI/388
      constitution de rente; Lambert, François; Mailly, Jacques